臺灣臺中地方法院刑事判決　　　　　　　96年度訴字第3710號
公　訴　人　臺灣臺中地方法院檢察署檢察官
被　　　告　乙○○
上列被告因違反毒品危害防制條例案件，經公訴人提起公訴（九
十六年度毒偵字第五三六四號），被告於準備程序中就被訴事實
為有罪之陳述，經告以簡式審判之旨，並聽取意見後，合議庭裁
定由受命法官獨任進行簡式審判程序，本院判決如下：
    主 　 文
乙○○施用第一級毒品，累犯，處有期徒刑捌月。
　　犯罪事實
一、乙○○前因違反懲治盜匪條例案件、違反麻醉藥品管理條例
    案件、違反肅清煙毒條例案件、妨害秩序案件，經法院分別
    判處有期徒刑五年六月、五月、三年六月、三月確定，經合
    併定應執行刑為有期徒刑八年六月，於民國八十八年三月九
    日假釋並付保護管束，其復於假釋期間再犯重利罪，經法院
    判處有期徒刑五月確定，與上開假釋經撤銷後應執行之殘刑
    三年六月二十九日接續執行，於九十五年六月一日縮刑期滿
    執行完畢。另於九十年間因施用毒品案件，經觀察、勒戒後
    認有繼續施用毒品傾向，經本院裁定送強制戒治，於九十一
    年六月四日停止戒治付保護管束，於九十一年十月三十日保
    護管束期滿而執行完畢，並由臺灣臺中地方法院檢察署檢察
    官以九十一年度戒毒偵字第四八九號不起訴處分確定。詎乙
    ○○仍不知悔改，竟於前開強制戒治執行完畢後五年內，基
    於施用第一級毒品之犯意，於九十六年八月七日下午六時許
    ，在其不知名之友人汽車內，由該友人駕駛在臺中市區內繞
    行，其在該汽車內，以將第一級毒品海洛因羼水稀釋後置入
    針筒再注射靜脈之方式，施用第一級毒品海洛因一次。嗣於
    九十六年八月九日下午七時三十分許，警方持本院核發之搜
    索票，至其臺中縣大里市○○村○○路○段一二四號住處搜
    索，並於同日晚間九時十分許，在臺中市警察局第四分局黎
    明派出所經其同意而採尿送檢驗，經檢驗出呈嗎啡陽性反應
    而查悉上情。
二、案經臺中市警察局第四分局報請臺灣臺中地方法院檢察署檢
    察官偵查起訴。
    理 　 由
一、被告乙○○對其有於上揭時、地施用第一級毒品海洛因之事
    實，業於本院審理時供認不諱。被告經警方查獲後，其尿液
    經送請中山醫學大學附設醫院檢驗科藥物檢測中心檢驗之結
    果，驗有嗎啡、可待因之陽性反應，有該中心出具之確認檢
    驗結果報告一紙存卷可證，而海洛因施用入人體後水解還原
    成嗎啡，再循嗎啡之代謝方式排出體外，已據行政院衛生署
    藥物食品檢驗局（八一）藥檢壹字第００六四三一號函說明
    綦詳。再被告前曾於九十年間因施用毒品案件，經觀察、勒
    戒後認有繼續施用毒品傾向，經法院裁定送強制戒治，於九
    十一年六月四日停止戒治付保護管束，於九十一年十月三十
    日保護管束期滿而執行完畢，並由臺灣臺中地方法院檢察署
    檢察官以九十一年度戒毒偵字第四八九號不起訴處分確定之
    事實，有臺灣高等法院被告前案紀錄表及刑案資料查註紀錄
    表各一份在卷可憑。綜上，被告自白與事實相符，其於前案
    強制戒治執行完畢釋放後五年內再犯本案施用第一級毒品海
    洛因之犯行事證明確，洵堪認定。
二、核被告所為，係犯毒品危害防制條例第十條第一項之施用第
    一級毒品罪。被告施用毒品前之持有第一級毒品行為，本應
    以持有論，惟持有後進而施用，其持有之低度行為應被施用
    之高度行為所吸收，故不再另論其持有第一級毒品罪。被告
    前曾因違反懲治盜匪條例案件、違反麻醉藥品管理條例案件
    、違反肅清煙毒條例案件、妨害秩序案件，經法院分別判處
    有期徒刑五年六月、五月、三年六月、三月確定，經合併定
    應執行刑為有期徒刑八年六月，於民國八十八年三月九日假
    釋並付保護管束，其復於假釋期間再犯重利罪，經法院判處
    有期徒刑五月確定，與上開假釋經撤銷後應執行之殘刑三年
    六月二十九日接續執行，於九十五年六月一日縮刑期滿執行
    完畢之事實，有臺灣高等法院被告前案紀錄表、刑案資料查
    註紀錄表各一份附卷可稽，其於五年以內再故意犯本件有期
    徒刑以上之罪，應依刑法第四十七條第一項，論以累犯，並
    加重其刑。爰審酌被告施用第一級毒品，經觀察、勒戒及強
    制戒治後，仍不知戒惕，一再施用，無視於毒品對於自身健
    康之戕害及國家對於杜絕毒品犯罪之禁令，不知戒除惡習，
    惡性非輕，然念及坦承犯行，態度良好，其施用毒品並無危
    害他人，被告犯罪手段尚屬平和，所生損害尚非鉅大，且被
    告犯後於本院審理時坦承犯行，尚見悔意之犯罪後態度，暨
    施用毒品者均有相當程度之成癮性及心理依賴，其犯罪心態
    與一般刑事犯罪之本質並不相同，應側重適當之醫學治療及
    心理矯治為宜等一切情狀，量處如主文所示之刑，以資懲儆
    。
據上論斷，應依刑事訴訟法第二百七十三條之一第一項、第二百
九十九條第一項前段，毒品危害防制條例第十條第一項，刑法第
十一條前段、第四十七條第一項，判決如主文。
本案經檢察官甲○○到庭執行職務
中　　華　　民　　國　　96　　年　　11　　月　　30　　日
                  刑事第十五庭  法　官　楊真明
以上正本證明與原本無異。
如不服本判決，應於送達後十日內向本院提出上訴狀（須附繕本
），上訴於臺灣高等法院臺中分院。
上訴書狀如未敘述理由，應於上訴期間屆滿後二十日內補提理由
書於本院。
                                書記官　呂苗澂
中　　華　　民　　國　　96　　年　　11　　月　　30　　日
附錄本判決論罪科刑法條
毒品危害防制條例第十條：
　施用第一級毒品者，處六月以上五年以下有期徒刑。
　施用第二級毒品者，處三年以下有期徒刑。
